【裁判字號】    90,訴,219
【裁判日期】    900830
【裁判案由】    毒品危害防制條例
【裁判全文】
臺灣臺南地方法院刑事判決                            九十年度訴字第二一九號
    公訴人  臺灣臺南地方法院檢察署檢察官
    被  告  乙○○
右列被告因毒品危害防制條例案件，經檢察官提起公訴（九十年度毒偵字第九一號）
，本院判決如左：
    主  文
乙○○施用第壹級毒品，處有期徒刑玖月。扣案海洛因肆點肆公克沒收銷燬之。又施
用第貳級毒品，處有期徒刑陸月。扣案之安非他命拾玖點陸公克沒收銷燬之。應執行
有期徒刑壹年貳月。扣案之安非他命拾玖點陸公克、海洛因肆點肆公克均沒收銷燬之
。
    事  實
一、乙○○前因施用毒品案件，經依臺灣臺南地方法院以八十七年度毒聲字第四五五
    號及八十八年度毒聲字第一○一七號先後裁定送觀察、勒戒後，均無繼續施用毒
    品之傾向，經臺灣臺南地方法院檢察署檢察官分別以八十七年度偵字第一○○一
    七號及八十八年度偵緝第八九四號、八十八年度毒偵字第二○二號不起訴處分確
    定。詎乙○○又於八十九年十二月十九日下午五時起，往前回溯九十六小時內某
    時，在不詳地點基於個別犯意，分別施用第一、二級毒品海洛因及安非他命，為
    警於同年月十九日十七時許，在臺南縣永康市○○○街四十七巷三十四號七樓之
    二查獲。
二、案經臺南市警察局第六分局報告臺灣臺南地方法院檢察署檢察官偵查起訴。
    理  由
一、訊據被告乙○○矢口否認涉有右揭施用毒品之犯行，辯稱：「我沒有吸食」，「
    （警訊中已供承吸食，有何意見？）那是警察先寫好之後才訊問我的」云云（見
    本院九十年七月三十一日訊問筆錄、九十年八月十六日審理筆錄）。惟查，右揭
    事實，業據證人即製作筆錄之偵查員甲○○到庭證稱：「（有無攜帶相關資料到
    庭？）有，庭呈被告尿液檢體編號Ｆ二五四號一瓶」，「（被告抗辯「賴建成」
    不是他寫的？）當初線民指稱被告係叫「賴建成」，被告到案後亦以賴建成應訊
    ，後來我們查證得出被告係叫「乙○○」才要求他更改的，且「賴建成」三個字
    也是被告親自簽名的，筆錄內容也是根據其陳述而製作，我們確實是依照規定查
    獲被告的」，「（編號Ｆ二五四號尿液是否被告的？（提示並告以要旨））是的
    ，而且是被告當場蓋手印的，當初是由同事楊添進所採尿無誤」等語無訛（見本
    院九十年七月三十一日訊問筆錄），且被告為警查獲後經採集其尿液送驗結果呈
    嗎啡、安非他命毒品陽性反應，確有臺南市衛生局出具之尿液檢驗成績書一紙附
    卷可稽，復被告前因施用毒品案件，先後經送觀察、勒戒後，均認無繼續施用毒
    品之傾向，並經檢察官分別為不起訴處分確定，有不起訴處分書二份在卷足憑，
    事證明確，被告三犯施用毒品之犯行堪予認定，應依法論科。
二、核被告乙○○所為，係犯毒品危害防制條例第十條第一項、第二項之罪。被告分
    別施用第一級毒品海洛因及第二級毒品安非他命之行為，犯意各別，行為互殊，
    應予分論併罰。爰審酌被告犯罪之動機、目的、手段、所生損害、其品行智識程
    度、生活狀況、犯罪後態度欠佳等一切情狀，量處如主文所示之刑，以資警懲。
    至扣案之安非他命十九點六公克、海洛因四點四公克，分屬第二級毒品及第一級
    毒品，爰依毒品危害防制條例第十八條第一項前段之規定，均沒收銷燬之。另扣
    案之包裝帶六個，並非施用本件毒品之器具，爰不另行宣告沒收銷燬之，附此敘
    明。
據上論斷，應依刑事訴訟法第二百九十九條第一項前段，毒品危害防制條例第十條第
一項、第二項、第十八條第一項前段，刑法第十一條前段、第五十一條第五款，判決
如主文。
本案經檢察官李白松到庭執行職務
中    華    民    國      九十      年        八      月      三十      日
                              臺灣臺南地方法院刑事第二庭
                                  審判長法官  侯明正
                                        法官  張瑛宗
                                        法官  黃翰義
右正本證明與原本無異。
如不服本判決應於送達後十日內向本院提出上訴狀。
                                      書記官  陳金堂
中    華    民    國      九十      年       八       月      三十      日
附錄本案論罪科刑法條全文：
毒品危害防制條例第十條
施用第一級毒品者，處六月以上五年以下有期徒刑。
施用第二級毒品者，處三年以下有期徒刑。


司法院資訊處製作；財團法人民間司法改革基金會備份。
